最高法院刑事判決　　　　　　九十六年度台上字第一０一二號
上　訴　人　甲○○
上列上訴人因違反洗錢防制法案件，不服台灣高等法院中華民國
九十五年七月二十八日第二審判決（九十四年度上訴字第二四二
０號，起訴案號：台灣士林地方法院檢察署九十二年度偵字第九
八四九、九八五六、一０三四三號、九十三年度偵字第九四四、
九五一號、九十三年度核退偵字第十一、十二、十三、十四、十
五、十八號；追加起訴案號：九十三年度偵緝字第二０四、二０
五、二０六號、九十三年偵字第二六三六號），提起上訴，本院
判決如下：
    主  文
上訴駁回。
    理  由
按刑事訴訟法第三百七十七條規定，上訴於第三審法院，非以判
決違背法令為理由，不得為之，是提起第三審上訴，應以原判決
違背法令為理由，係屬法定要件，如果上訴理由並未指摘原判決
有何違法，自應認其上訴為違背法律上之程式，予以駁回。又提
起上訴，應自判決送達後十日內為之，刑事訴訟法第三百四十九
條定有明文。又送達不能依民事訴訟法第一百三十六條、第一百
三十七條規定為之者，得將文書寄存送達地之自治或警察機關，
並作送達通知書兩份，一份黏貼於應受送達人住居所、事務所、
營業所或其就業處所門首，另一份置於該送達處所信箱或其他適
當位置，以為送達。寄存送達，自寄存之日起，經十日發生效力
。為民事訴訟法第一百三十八條第一項、第二項所明定。此項規
定，依刑事訴訟法第六十二條規定，於刑事訴訟準用之。本件原
判決以：上訴人甲○○因違反洗錢防制法案件，經第一審判處罪
刑後，第一審法院依法將判決書送達於上訴人之住所時，均因未
獲會晤上訴人本人，亦無受領文書之同居人或受僱人，乃依上開
規定，於民國九十四年五月五日將判決書正本，寄存於送達地之
警察機關台北縣政府警察局中和派出所，並依上開規定，製作送
達通知書二份以為送達，有送達證書在卷可查（第一審卷三第七
十一頁），故自寄存之日起，經十日即至九十四年五月十五日，
已發生送達效力，業已合法送達。其上訴期間，因上訴人非居住
於第一審法院所在地，依法扣除在途期間四日，故自寄存送達發
生效力之翌日即九十四年五月十六日起算，至同月二十九日屆滿
，該日為星期日，延至翌日即同月三十日屆滿，茲上訴人竟遲至
同年六月六日始提起第二審上訴，顯已逾期等情。因而認其上訴
不合法，依刑事訴訟法第三百六十七條前段規定，駁回其在第二
審之上訴。經核原判決並無違背法令之情形。上訴意旨略稱：上
訴人因未住在台北縣中和市○○路七三六號五弄一號四樓，家人
亦未將送達通知書交給上訴人，上訴人對判決書寄存送達毫不知
情，既未收受送達，自無從起算上訴期間，上訴並未逾期，原審
法院未為實體審理，從程序上駁回其上訴，審判程序顯然違背法
令等語。惟查：上訴人之住居所為台北縣中和市○○路七三六號
五弄一號四樓。有其個人基本資料查詢結果表在卷可稽（第一審
卷三第七十二頁），且其自偵查迄今所陳明之住居所及受送達處
所均為上開地址，並無其他住居所，甚至已定讞之同案被告李佩
怡於第一審亦陳報以上址及上訴人為送達處所及送達代收人（第
一審卷一第六十九、一０四頁），因此，第一審法院以上址為上
訴人之住居所，依法對上訴人為送達及寄存送達，核無不合。上
訴意旨泛詞指稱未住上址，其第二審上訴並未逾期云云，尚無可
取；其餘上訴意旨則係就其受有罪之判決作實體上爭辯，並未針
對原判決之論斷究竟如何違背法令而為指摘，均非適法之第三審
上訴理由。其上訴違背法律上之程式，應予駁回。
據上論結，應依刑事訴訟法第三百九十五條前段，判決如主文。
中　　華　　民　　國　九十六　年　　二　　月　 十五 　日
                      最高法院刑事第五庭
                          審判長法官  林　增　福
                                法官  邵　燕　玲
                                法官  張　清　埤
                                法官  陳　世　雄
                                法官  蔡　國　在
      本件正本證明與原本無異
                                      書  記  官
中　　華　　民　　國　九十六　年　　三　　月　　二　　日
                                                      Ｑ
